最高法院民事裁定　　　　　　　九十四年度台抗字第四０六號
　　再 抗告 人　上嫺有限公司
　　法定代理人　高慧敏
　　訴訟代理人　張立業律師
上列再抗告人因與交通部台灣鐵路管理局餐旅服務總所間聲請撤
銷假處分事件，對於中華民國九十四年一月十四日台灣高等法院
裁定（九十三年度抗字第三六六五號），提起再抗告，本院裁定
如下：
    主  文
再抗告駁回。
再抗告訴訟費用由再抗告人負擔。
    理  由
按假扣押之原因消滅、債權人受本案敗訴判決確定或其他命假扣
押之情事變更者，債務人得聲請撤銷假扣押裁定，民事訴訟法第
五百三十條第一項定有明文。依同法第五百三十三條規定，上開
規定於假處分準用之。債權人喪失其聲請假處分之權利時，應認
命假處分之情事變更，債務人得依上開規定，聲請撤銷假處分裁
定。本件原法院以：再抗告人前以兩造簽訂招商經營合約書為由
，聲請台灣台北地方法院（下稱台北地院）以七十九年度全字第
一二九三七號假處分裁定，禁止相對人交通部台灣鐵路管理局餐
旅服務總所就台北新站G＋2商業層之用電，為停止供應電源、切
斷電路或其他妨礙或阻止再抗告人用電之行為。惟兩造就該招商
經營合約書爭議，業經中華民國商務仲裁協會於民國八十五年九
月二十四日作成（84）商仲麟聲忠字第82號仲裁判斷書，命再抗
告人於八十六年七月一日將台北新站G＋2商業層（含賣場及公共
設施全部區域）遷讓返還相對人，履行期間為四個月。再抗告人
雖對該仲裁判斷提起撤銷仲裁判斷之訴，然已於九十三年四月二
十九日經最高法院判決駁回確定，該仲裁判斷並經台北地院以九
十二年度仲執字第二六號裁定准予強制執行在案。按仲裁人之判
斷，於當事人間，與法院之確定判決，有同一效力，仲裁法第三
十七條第一項（按應係修正前商務仲裁條例第二十一條第一項）
定有明文。上開仲裁判斷既命再抗告人於八十六年十一月一日前
遷讓返還房屋予相對人，則自該日起，相對人已無依上開合約繼
續供應電力予再抗告人之義務，應認命假處分之情事變更，相對
人據以聲請撤銷該裁定，自屬有據。再抗告人雖謂該假處分裁定
之本案訴訟為兩造間電費差額債權存否之訴，與上開仲裁判斷無
涉云云。然再抗告人係以「伊與相對人簽訂招商經營合約書，依
約相對人應提供1500千瓦充足之電力，伊則按實際使用電力核算
電費予相對人。七十八年十二月至七十九年四月之電費伊已付清
，詎相對人竟認伊尚積欠電費，將停止供應電源，伊依民法第四
百二十三條規定，自得請求相對人供應合於約定使用、收益狀態
之電力」等語，聲請假處分，顯係本於兩造簽訂之招商經營合約
書、民法第四百二十三條規定有所請求，與兩造間電費差額債權
存否之法律關係無涉，再抗告人之抗辯，顯無可取等詞，因而裁
定維持台北地院九十三年全聲字第七四八號撤銷假處分之裁定，
駁回再抗告人之抗告，經核於法並無不合。又原裁定係以相對人
已無供應再抗告人電力之義務，即再抗告人喪失其聲請假處分之
權利為由，認命假處分之情事變更，相對人得聲請撤銷假處分裁
定，與上述仲裁判斷是否屬該假處分裁定之本案訴訟無關。再抗
告論旨，仍執陳詞，指摘原裁定不當，聲明廢棄，非有理由。
據上論結，本件再抗告為無理由。依民事訴訟法第四百九十五條
之一第二項、第四百八十一條、第四百四十九條第一項、第九十
五條、第七十八條，裁定如主文。
中　　華　　民　　國　九十四　年　　五　　月　　六　　日
                      最高法院民事第六庭
                          審判長法官  吳　啟　賓
                                法官  高　孟　焄
                                法官  蘇　達　志
                                法官  陳　國　禎
                                法官  陳　碧　玉
      本件正本證明與原本無異
                                      書  記  官
中　　華　　民　　國　九十四　年　　五　　月　 十八 　日
                                                      ｖ
